【裁判字號】    98,訴,508
【裁判日期】    980831
【裁判案由】    毒品危害防制條例
【裁判全文】
臺灣苗栗地方法院刑事判決               98年度訴字第508號
公  訴  人  臺灣苗栗地方法院檢察署檢察官
被      告  甲○○
上列被告因違反毒品危害防制條例案件，經檢察官提起公訴（98
年度毒偵字第347 、434 、520 、580 號），被告於準備程序中
就被訴事實為有罪之陳述，經本院合議庭裁定由受命法官獨任進
行簡式審判程序，判決如下：
    主    文
甲○○施用第一級毒品，累犯，處有期徒刑拾月。扣案海洛因殘
渣袋壹個沒收銷燬之。又施用第二級毒品，累犯，處有期徒刑陸
月。又施用第一級毒品，累犯，處有期徒刑捌月。又施用第二級
毒品，累犯，處有期徒刑肆月。又施用第一級毒品，累犯，處有
期徒刑拾月。扣案海洛因壹包（驗餘後淨重零點零陸陸捌公克）
沒收銷燬之；橡皮管壹條、注射針筒壹支均沒收。又施用第二毒
品，累犯，處有期徒刑陸月。扣案安非他命壹包（含袋重零點貳
壹公克）、安非他命殘渣袋壹個均沒收銷燬之；玻璃頭吸食器壹
個沒收。應執行有期徒刑年；扣案海洛因殘渣袋壹個、海洛因
壹包（驗餘後淨重零點零陸陸捌公克）、安非他命壹包（含袋重
零點貳壹公克）、安非他命殘渣袋壹個均沒收銷燬之；注射針筒
壹支、橡皮管壹條、玻璃頭吸食器壹個均沒收。
    犯罪事實
一、甲○○前因二次施用毒品案件，先後經觀察、勒戒後，均認
    無繼續施用毒品之傾向，分別由本院以87年度少調字第257
    號不付審理、臺灣苗栗地方法院檢察署檢察官以92年度毒偵
    字第212 號及92年度毒偵緝字第37號為不起訴處分確定。又
    因施用毒品案件，經臺灣高等法院臺中分院以94年度上訴字
    第614 號判決判處應執行有期徒刑1 年2 月確定；復因施用
    毒品案件，經本院以94年度訴字第312 號判決判處應執行有
    期徒刑1 年9 月確定，嗣經減刑並定應執行為有期徒刑10月
    ，並與前案接續執行，於96年4 月2 日縮短刑期假釋出監，
    於96年6 月28日假釋期滿未經撤銷，視為執行完畢。詎仍不
    知悔改，復分別施用毒品如下：
  (一)基於施用第一級毒品之犯意，於98年1 月13日中午12時許，
    在其位於苗栗縣公館鄉尖山村14鄰尖山102 號住處，以將海
    洛因摻入香菸內點燃吸用之方法，施用第一級毒品海洛因1
    次；另基於施用第二級毒品之犯意，於98年1 月12日晚間某
    時許，在其上址住處，以將安非他命置於玻璃球吸食器（未
    扣案）內燒烤吸其煙氣之方法，施用第二級毒品安非他命1
    次。嗣於98年1 月13日下午5 時10分許，因警持搜索票前往
    苗栗縣後龍鎮○○里○ 鄰○○路38號其友人鄧兆光（另案偵
    辦）住處搜索時，當場在甲○○所駕駛之車牌號碼DW-2653
    號自小客車駕駛座下查獲海洛因殘渣袋1 個，並經採集其尿
    液送驗後，結果呈嗎啡、可待因、安非他命及甲基安非他命
    陽性反應；復因甲○○為苗栗縣警察局苗栗分局列管之毒品
    人口，經通知於98年1 月14日下午6 時35分許前往該局接受
    採尿，送驗結果呈嗎啡、可待因、安非他命及甲基安非他命
    陽性反應，而查悉上情。
  (二)基於施用第一級毒品之犯意，於98年3 月26日凌晨3 時許，
    在前開住處，以將海洛因摻入香菸內點燃吸用之方法，施用
    第一級毒品海洛因1 次；另基於施用第二級毒品之犯意，於
    同日施用海洛因後不久，在上址住處，以將安非他命置於玻
    璃球吸食器（未扣案）內燒烤吸其煙氣之方法，施用第二級
    毒品安非他命1 次。嗣於98年3 月26日下午5 時30分許，在
    苗栗縣苗栗市○○路47號前為警臨檢盤查時，其在有偵查犯
    罪職權之公務員知悉其犯罪事實前，即主動向員警坦承其有
    施用毒品之犯行，復同意為警採集尿液，經送驗結果，確呈
    嗎啡、安非他命及甲基安非他命陽性反應，始悉上情。
  (三)基於施用第二級毒品之犯意，於98年4 月9 日下午3 時40分
    許，在苗栗縣苗栗市○○路96巷1 號友人謝源興（另案偵辦
    ）住處，以將安非他命置於玻璃球吸食器內燒烤吸其煙氣之
    方法，施用第二級毒品安非他命1 次；另基於施用第一級毒
    品之犯意，於同日下午3 時50分許，以將海洛因摻水放入針
    筒後注射至體內之方式，施用海洛因1 次。嗣於98年4 月9
    日下午4 時許，為警持搜索票在上開謝源興住處搜索時，當
    場查獲甲○○持有海洛因1 包（驗餘淨重0.0668公克）、安
    非他命1 包（含袋重0.21公克）、注射針筒1 支、橡膠管1
    條、安非他命玻璃頭吸食器1 個及安非他命殘渣袋1 個等物
    ，並經採集其尿液送驗後，結果呈嗎啡、安非他命及甲基安
    非他命陽性反應，始悉上情。
二、案經苗栗縣警察局移送及苗栗縣警察局苗栗分局報請臺灣苗
    栗地方法院檢察署檢察官偵查起訴。
    理    由
一、上開事實，業據被告甲○○於警詢、偵查及本院審理時坦承
    不諱，且被告先後為警採集尿液送驗結果，均呈嗎啡、安非
    他命及甲基安非他命陽性反應，有中山醫學大學附設醫院檢
    驗科藥物檢測中心98年2 月6 日、98年4 月9 日、98年4 月
    23日出具之尿液檢驗報告、尿液鑑驗代碼對照表、濫用藥物
    尿液檢驗檢體監管紀錄表各4 份在卷可稽。而扣案之第二級
    毒品安非他命1 包（含袋重0.21公克），經苗栗縣警察局刑
    事警察大隊查獲毒品案件初步鑑驗結果，確呈安非他命反應
    ，有卷附查獲毒品初步鑑驗報告單1 份在卷可佐；扣案之第
    一級毒品海洛因1 包（驗餘後淨重0.0668公克），經送行政
    院衛生署草屯療養院鑑定結果，確含有第一級毒品海洛因成
    分，亦有卷附行政院衛生署草屯療養院草療鑑字第09805000
    41號鑑定書1 份附卷足憑。此外，復有扣案之注射針筒1 支
    、橡膠管1 條、玻璃頭吸食器1 個、安非他命殘渣袋1 個及
    海洛因殘渣袋1 個可資佐證。是被告自白核與事實相符，其
    上開施用第一、二級毒品之犯行，洵堪認定。
二、查海洛因、安非他命及甲基安非他命分別係毒品危害防制條
    例第2 條第2 項第1 款、第2 款規定之第一、二級毒品。是
    被告甲○○如犯罪事實欄一、(一)(二)(三)所為，均係犯同條例第
    10條第1 項、第2 項之施用第一、二級毒品罪。被告施用第
    一、二級毒品前持有第一、二級毒品之行為，各應為施用毒
    品之高度行為所吸收，均不另論罪。又被告先後6 次施用第
    一、二級毒品之犯行，犯意個別，行為互異，應予分論併罰
    。被告前有如犯罪事實欄一所載之前案科刑及執行紀錄，於
    96年6 月28日執行完畢之事實，有卷附臺灣苗栗地方法院檢
    察署刑案資料查註紀錄表、臺灣高等法院被告前案紀錄表各
    1 份附卷足憑，其於有期徒刑執行完畢後5 年內，再故意犯
    本件有期徒刑以上之罪，均為累犯，應各依刑法第47條第1
    項之規定，加重其刑。被告於98年3 月26日下午5 時30分許
    ，在苗栗縣苗栗市○○路47號前，為警臨檢盤查時，在警方
    未發覺其施用海洛因、安非他命犯行前，即主動向員警坦承
    其有施用毒品之犯行，復同意為採尿送驗，而願接受裁判之
    事實，有警詢筆錄可參，堪認符合自首之要件，爰依刑法第
    62條前段規定，就犯罪事實欄(二)部分減輕其刑，並依同法第
    71條第1 項規定先加後減之。爰審酌被告經觀察勒戒後，均
    未戒絕毒品，另再施用毒品，顯見其自制力不足，無法擺脫
    毒品，故應藉由刑罰之執行，以收教化之功能，並參以被告
    犯後坦承施用毒品犯行，所犯係自傷行為，尚未害及他人，
    兼衡其犯罪動機、目的、手段、生活狀況及智識程度，暨施
    用毒品次數等一切情狀，分別量處如主文所示之刑，並定其
    應執行之刑。
三、末查，扣案如主文所示之海洛因1 包（驗餘後淨重0.0668公
    克）、安非他命1 包（含包裝袋0.21公克），經送驗後，確
    含有海洛因或安非他命成分，有行政院衛生署草屯療養院草
    療鑑字第0980500041號鑑定書、苗栗縣警察局刑事警察大隊
    查獲毒品案件初步鑑驗報告單各1 份在卷可佐，應均依毒品
    危害防制條例第18條第1 項前段規定，沒收銷燬之。至於上
    開包裝2 個及扣案海洛因殘渣袋1 個、安非他命殘渣袋1 個
    ，因其外包裝與毒品海洛因、安非他命相結合無從分離，應
    一併視同毒品，亦均依毒品危害防制條例第18條第1 項前段
    規定，沒收銷燬之。又扣案注射針筒1 支、橡膠管1 條、安
    非他命玻璃頭吸食器1 個，為被告所有供施用或預備施用毒
    品所用之物，已據其供承在卷，均依刑法第38條第1 項第2
    款規定，宣告沒收。
據上論斷，應依刑事訴訟法第273 條之1 第1 項、第299 條第1
項前段，毒品危害防制條例第10條第1 項、第2 項、第18條第1
項前段，刑法第11條前段、第47條第1 項、第62條前段、第51條
第5 款、第38條第1 項第2 款，判決如主文。
本案經檢察官黃俊鳴到庭執行職務。
中    華    民    國    98    年    8     月    31    日
                  刑事第三庭    法  官  林佩儒
上正本證明與原本無異。
如不服本判決，應於送達後10日內向本院提出上訴狀（須附繕本
），上訴於臺灣高等法院臺中分院。
上訴書如未敘述理由，應於上訴期間屆滿後20日內補提理由書於
本院。
                                書記官  陳玲君
中    華    民    國    98    年    8     月    31    日
附錄論罪科刑法條：
毒品危害防制條例第10條：
施用第一級毒品者，處6月以上5年以下有期徒刑。
施用第二級毒品者，處3年以下有期徒刑。
如不服本判決應於送達後10日內向本院提出上訴狀


司法院資訊處製作；財團法人民間司法改革基金會備份。
